最　高　行　政　法　院　裁　定
　　　　　　　　　　　　　　　　　　 96年度裁字第01775號
抗　告　人　甲○○
上列抗告人因與相對人鄭文貴等間國家賠償事件，對於中華民
國96年3月13日臺北高等行政法院96年度訴字第281號裁定提起抗
告，本院裁定如下︰
　　主  文
抗告駁回。
抗告訴訟費用由抗告人負擔。
　　理  由
一、抗告人因國家賠償事件，提起行政訴訟，原審以：按「公法
    上之爭議，除法律別有規定外，得依本法提起行政訴訟。」
    為行政訴訟法第2條所明定。國家賠償法所規定損害賠償之
    訴，除依該法規定外，適用民事訴訟法之規定，國家賠償法
    第12條亦有明文。是依國家賠償法對國家賠償所生公法上爭
    議，應循民事訴訟程序救濟。本件抗告人起訴意旨略謂：相
    對人鄭文貴、許戴平係花蓮地檢署主管，依職權有監督懲處
    之權責，該署公務員乙○○偵辦95年度偵字第6201號案件違
    背法令、偽造文書、包庇所屬，未依法傳喚告訴人就結案、
    未確實調查即稱無證據，又以不實案例為由處分，違背憲法
    第16條保障人民訴訟權之規定。抗告人依憲法第24條之規定
    請求國家賠償等語。經查抗告人提起給付之訴，請求相對人
    應為國家損害賠償，揆諸前揭說明，應循民事訴訟途徑解決
    ，尚非得依行政訴訟救濟，不屬原審法院審判範疇，抗告人
    對之提起行政訴訟，難謂為合法等，而依行政訴訟法第107
    條第1項第1款之規定，裁定駁回人抗告人之訴。
二、原裁定經核無違誤。抗告人援引行政訴訟法第1條、第3條、
    第4條（第2項）主張本件應由行政法院裁判云云。惟查行政
    訴訟法第1條固規定：「行政訴訟以保障人民權益，確保國
    家行政權之合法行使，增進司法功能為宗旨。」然同法第2
    條亦明定：「公法上之爭議，除法律別有規定外，得依本法
    提起行政訴訟。」是尚非所有公法爭執均由行政法院裁判。
    有關國家賠償事件，國家賠償法另規定適用民事訴訟法程序
    ，即應由民事法院裁判，抗告人主張依上開第1條規定，應
    由行政法院裁判，洵無可採。至同法第3條係規定行政訴訟
    之種類，非起訴依據。第4條第2項規定：「逾越權限或濫用
    權力之行政處分，以違法論。」本件並無行政處分，無從依
    此提起行政訴訟。又原審法院法官許瑞助雖曾審理該院95年
    度訴字第2832號事件，然查該案係抗告人對王聰明、鄧文光
    2人訴請國家賠償，與本件非同一事件，許瑞助法官並無當
    然迴避之事由，其參與本件裁判，於法無違。抗告人主張其
    應行迴避，殊無可取。其抗告為無理由，應予駁回。
三、依行政訴訟法第104條、民事訴訟法第95條、第78條，裁定
    如主文。
中　　華　　民　　國　　96　　年　　8　　 月　　9　　 日
                  第一庭審判長法  官　高　啟　燦
                              法  官  黃　璽　君
                              法  官　廖　宏　明
                              法  官　楊　惠　欽
                              法  官　林　樹　埔
以  上  正  本  證  明  與  原  本  無  異
中　　華　　民　　國　　96　　年　　8　　 月　　10　　日
　　　　　　　　　　　　　　　書記官　邱　彰　德
